臺灣高等法院刑事判決　　　　　　　　95年度上訴字第3603號
上　訴　人
即　被　告　乙○○
選任辯護人　陳國堂律師
選任辯護人　陳啟昌律師
上列上訴人因偽造文書等案件，不服臺灣桃園地方法院95年度訴
字第916號，中華民國95年8月7日第一審判決（起訴案號：臺灣
桃園地方法院檢察署93年度偵字第10696號），提起上訴，本院
判決如下：
    主  文
原判決撤銷。
乙○○連續意圖為第三人不法之所有，以詐術使人將本人之物交
付，處有期徒刑壹年陸月；緩刑伍年。
    事  實
一、乙○○係設於桃園縣中壢市○○路21號之達緻實業股份有限
    公司（以下稱達緻公司）之實際負責人，為達其替達緻公司
    募集增資之目的，明知其個人並無擔保向股東買回股價之意
    願，亦明知達緻公司之主要股東張福生（乙○○之父）、甲○○（乙○○之弟），並未同意如達緻公司在3 年內（即91
    年8 月底）未上市、上櫃，即與乙○○依認購股金之總價加
    計利息，負責向股東買回股價，竟基於意圖為達緻公司不法
    之所有，並均基於概括犯意，先於民國（下同）88年8月間
    某日，先後向丙○○、丁○○、戊○○及己○○佯稱其家族
    所經營之達緻公司，已請金鼎綜合證券股份有限公司輔導上
    市、上櫃，如參加該公司現金增資，將可獲利，且達緻公司
    股票如無法在3年內上櫃、上市（即91年8月底前），則依認
    購時之總價加計百分之二十四之利息由達緻公司主要股東張
    福生、乙○○、甲○○共同負責買回等語。並乙○○為取得
    丙○○、丁○○、戊○○及己○○之信任，明知其未獲得張
    福生、甲○○之同意或授權，竟在與丙○○等人就上開投資
    事宜所簽定之投資協議書第1條條文內，以虛偽表示獲得達
    緻公司主要股東張福生及甲○○之授權，由乙○○代表張福
    生、甲○○簽署該投資協議書，並擔保若達緻公司於3年內
    未上市、上櫃，即與乙○○依認購股金之總價加計利息，共
    同負責向股東買回股價，而製作該投資協議書。乙○○即於
    88年8月22日，連續持上開偽造投資協議書予丙○○、丁○○、戊○○、己○○確認，致使丙○○等人，因此陷於錯誤
    ，誤認張福生、乙○○、甲○○已同意擔保買回其等之投資
    款，而共同集資新臺幣（下同）5600萬元參與達緻公司之現
    金增資（以每股28元計算，總計認購20 0萬股），並由丙○○及丁○○2人、戊○○及己○○2人分別與乙○○簽訂上開
    內容之投資協議書各乙紙，丙○○等人於簽訂上開投資協議
    書後隨即以匯款至達緻公司銀行帳戶之方式繳付股款5600萬
    元，均足以生損害於丙○○、丁○○、戊○○、己○○。嗣
    達緻公司之股票並未於91年8月上櫃、上市，戊○○等人遂
    要求乙○○等人依約買回股票，惟經張福生及甲○○否認有
    授權乙○○簽訂該投資協議書，丙○○等人始悉受騙。
二、案經丙○○、丁○○、戊○○、己○○訴由臺灣桃園地方法
    院檢察署檢察官偵查起訴。
    理  由
壹、證據能力：
一、按被告以外之人於審判外之陳述，雖不符合刑事訴訟法第15
    9條之1至之4之規定，而經當事人於審判程序同意作為證據
    ，法院審酌該言詞陳述或書面陳述作成時之情況，認為適當
    者，亦得為證據，此觀刑事訴訟法第159條之5第1項規定甚
    明，而檢察官及被告、辯護人皆同意本案證人張福生、甲○○審判外陳述，均得為證據。證人甲○○復於本院為相同之
    證述。
二、又按當事人、代理人或辯護人於法院調查證據時，知有第15
    9條第1項不得為證據之情形，而未於言詞辯論終結前聲明異
    議者，視為有前項之同意。刑事訴訟法第159條之5第2項定
    有明文。查卷附之投資協議書、臺灣證券交易所股份有限公
    司函、財團法人中華民國證券櫃臺買賣中心函、存證信函等
    件，被告、辯護人及檢察官均未於一審言詞辯論終結前，就
    該等證據之證據能力聲明異議，依前開法條規定，上開證據
    已有證據能力，先予敘明。
貳、實體方面：
一、訊之被告乙○○對於上揭與證人丙○○、丁○○、戊○○及
    己○○簽訂投資協議書，而由丙○○等人共同集資5600萬元
    參與達緻公司之現金增資等事實，固所是認，惟矢口否認有
    何詐欺之犯行，辯稱：
  (一)投資協議書係伊於88年8月21日依現有例稿，加以製作後於
    當晚傳真給證人丙○○，當晚證人丙○○、丁○○認股100
    萬股、證人戊○○、己○○認股100萬股，並均傳真回覆，
    惟該傳真認股書上並無主要股東「張福生、乙○○、甲○○
    」的名字出現在上面，且證人丙○○等人亦未要求以「主要
    股東為保證買回」之條件。嗣於88年8月25日雙方在丙○○
    家裡補簽投資協議書正本（前為傳真本），伊自行在第1條
    主要股東後面空格內加填「張福生、乙○○、甲○○」之字
    樣，其本意乃三人代表公司之主要股東，同意公司3年內送
    件申請上櫃、上市之意思。
  (二)達緻公司原本即有金額2 億4 千餘萬元增資計劃，經證人丙○○知悉後主動要求參與該現金增資案，並要求伊保留2百
    萬股予丙○○等人，嗣後證人丙○○等人投資總計5600萬元
    ，並要求以證人戊○○擔任達緻公司總經理，任期3年，負
    責於任期內完成達緻公司之股票上櫃、上市，惟證人戊○○
    於擔任總經理期限內仍無法達成上櫃、上市之計劃，達緻公
    司上開投資計劃均是依契約執行，但因證人戊○○未依限於
    任內完成應負責之上櫃案，其他的投資人及伊本人均受損害
    等語。
二、經查：
  (一)證人丙○○、丁○○、戊○○及己○○因被告乙○○向其等
    宣稱：達緻公司已請金鼎綜合證券股份有限公司輔導上市、
    上櫃，如參加該公司現金增資，將可獲利，且達緻公司股票
    如無法在3年內上櫃、上市（即91年8月底前），則可要求以
    認購時之總價加計百分之二十四之利息由達緻公司股東即證
    人張福生、甲○○與被告乙○○共同負責買回等語。證人丙○○及丁○○、證戊○○及己○○即於88年8月22日，分別
    與被告簽立「投資協議書」2紙，並以匯款至達緻公司銀行
    帳戶之方式繳納股款5600萬元。嗣達緻公司未依約於91年8
    月31日前完成上市或上櫃之目標，證人丙○○等人即於91年
    8月28日通知被告依投資協議書第3條之約定，應於1個月內
    以認購時之總價款加計百分之二十四之利息買回證人丙○○
    等人所有之達緻公司股份等情，業經證人丙○○、丁○○、
    戊○○、己○○迭於警詢、偵訊原審審理時陳述甚明（93年
    偵字第10696號卷第9頁反面、第11頁反面附93年4月30日警
    詢筆錄、第49頁之93年12月30日訊問筆錄，原審卷第86 頁
    之95年7月3日審判筆錄），並有投資協議書2紙及存證信函1
    份在卷可按（93年度發查字第452號卷第7、8、11頁），且
    被告對於其與證人丙○○等人簽有上開投資協議書，隨後證
    人丙○○等人即將股款5600萬元匯入達緻公司帳戶之事實，
    亦不爭執。而達緻公司於91年8月底前乃未向交易所或櫃買
    中心送件申請上市、上櫃之事實，亦有財團法人中華民國證
    券櫃檯買賣中心（91）證櫃上字第42173號函、臺灣證券交
    所股份有限公司台證（91）上字第028717號函各1紙在卷可
    按（93年發查字第452號卷第9、10頁），足認證人丙○○、
    丁○○、戊○○及己○○上開陳述應與事實相符，堪予採信
    。
  (二)觀察卷附之投資協議書2紙（93年度發查字第452號卷第7、8
    頁），該投資協議書第1條記載：「乙方（指被告乙○○）
    現為達緻實業有限公司董監事，並經達緻實業股份有限公司
    原主要股東張福生、乙○○、甲○○同意授權代表簽署本協
    議書。」；第3條記載：「乙方同意若達緻實業股份有限公
    司股票於民國91年8月底前乃未向交易所或櫃買中心送件申
    請上市（櫃）。則甲方可要求乙方以甲方認購時之總價款加
    計百分之二十四之利息由原主要股東買回。」等語，而上開
    「張福生」、「甲○○」之姓名均是被告乙○○在未徵得證
    人張福生、甲○○之同意或授權情形下，由其個人擅自予以
    記載其上等情，已據被告於警詢及偵訊時坦白承認（93年偵
    字第10696號卷第4頁附93年5月28日警詢筆錄、第52頁之93
    年12月30日訊問筆錄），核與證人張福生、甲○○均否認有
    授權被告乙○○將其等姓名填於投資協議書上等情相符（93
    年偵字第10696號卷第51頁之93年12月30日訊問筆錄），雖
    證人甲○○於本院審理中到庭證述：「（提示88年8月22日
    被告甲○○日和丙○○、戊○○、丁○○簽訂投資協議書，
    你有無同意？）．．．我的立場跟我父親都會無條件支持」
    等語。唯證人甲○○對有無同意一節於本院仍證稱：「協議
    書內容，雖然我是後來才看到．．．」，顯見確未經證人甲○○、張福生之同意並未經證人張福生、甲○○之授權下，
    擅自主張經其二人之授權而於協議書第一條記載經該二證人
    同意授權之意旨，此足致告訴人等誤認該達緻公司之主要股
    東張福生、甲○○承擔買回之責任，而陷於錯誤方為投資之
    行為堪以認定。
  (三)雖然被告另辯稱：上開投資協議書於88年8 月21日晚間傳真
    給證人丙○○等人時，該傳真認股書上並無主要股東「張福
    生、乙○○、甲○○」的名字出現在上面，且證人丙○○等
    人亦未要求上開投資協議書上須附載主要股東保證買回股款
    之條件。嗣於88年8 月25日雙方在證人丙○○家裡補簽投資
    協議書正本，伊自行在第1 條主要股東後面空格內加填「張
    福生、乙○○、甲○○」之字樣，其本意乃3 人代表公司之
    主要股東，同意公司3 年內送件申請上櫃、上市之意思云云
    。惟查：
  1.證人丙○○、丁○○、戊○○於警詢或審理時均證稱：被告
    於88年間向伊等稱所經營之達緻公司會賺錢，要求伊等共同
    投資5600萬元，雙方並簽定投資協議書，約定3 年期間內達
    緻公司如未申請上櫃、上市，則需返還投資之總金額及總計
    3 年百分之24利息，在與被告商談該投資案時，曾要求被告
    提供保證人擔保買回上開投資款，被告則稱該投資案已由其
    父張福生、其弟甲○○共同授權被告乙○○本人簽署協議書
    ，代表張福生、甲○○2 人保證履行投資協議書之內容等語
    （偵查卷第9 頁反面、第11頁反面附93年4 月30日警詢筆錄
    ，原審卷第92、98頁之95年7月3日審判筆錄），於本院亦為
    相同之證述。核與上開投資協議書第3條載明：「乙方同意
    若達緻實業股份有限公司股票於民國91年8月底前乃未向交
    易所或櫃買中心送件申請上市（櫃）。則甲方可要求乙方以
    甲方認購時之總價款加計百分之二十四之利息由原主要股東
    買回。」等語，均相符合，即本件投資協議確實附有達緻公
    司主要股東保證買回股款之條件，是被告辯稱：伊自行在第
    1條主要股東後面空格內加填「張福生、乙○○、甲○○」
    之字樣，其本意乃3人代表公司之主要股東，同意公司3年內
    送件申請上櫃、上市之意思云云，與前揭證人等之證述及卷
    附之投資協議書之條文內容不符，顯係事後卸責之詞，不足
    採信。
  2.又被告一再辯稱：上開投資協議書草稿於88年8 月21日晚間
    傳真給證人丙○○等人時，該傳真認股書上並無主要股東「
    張福生、乙○○、甲○○」的名字出現在上面，足認證人丙○○等人，未曾要求上開投資協議書上須附載主要股東保證
    買回股款之條件云云，並提出投資協議書草稿2 紙以資證明
    （原審卷第67、68頁）。然證人丙○○於原審審理時證稱：
    被告傳真給伊的協議書草稿時，該協議書第1條尚未填寫「
    張福生」、「乙○○」、「甲○○」姓名，但當時被告就主
    動提出說要由被告及股東張福生、甲○○共同負責買回投資
    款的條件，草稿修正後被告有交給伊正式的投資協議書，伊
    有問被告為何最後乙方欄處沒有同時簽上張福生、甲○○的
    姓名，被告就他已取得其父親（張福生）及弟弟（甲○○）
    的全部授權，所以最後可以不用再簽他們的姓名，而且伊看
    協議書第1條已經簽了「張福生」、「甲○○」的姓名，代
    表張福生、甲○○已經授權，所以沒有再跟被告要授權書等
    語（原審卷第92頁之95年7月3日審判筆錄），而證人戊○○
    、丁○○於原審審理時亦證稱：被告在開始協商投資時，即
    表示被告與其父親張福生、其弟弟甲○○會共同保證買回投
    資款等語（原審卷第98、108頁之95年7月3日審判筆錄），
    是依上開證人之證述，本件投資協議時，確有討論如何保證
    買回之條件。再觀察被告提出之上開投資協議書草稿（原審
    卷第67、68頁），其上已載明：「乙方同意若達緻實業股份
    有限公司股票於民國90年7月底前仍未向交易所或櫃買中心
    送件申請上市（櫃）備查函，則甲方可要求乙方以甲方認購
    時之總價款加計百分之十六之利由原主要股東買回。」等語
    ，是依據被告提出之投資協議書草稿顯示，被告與證人丙○○等人在討論如何修正投資協議時草稿時，即已就如何附帶
    保證買回投資款之條件，有所協商，核與上開證人等證述在
    協商本件投資時，即有討論保證買回之條件等語，均相符合
    ，足認被告上開辯稱證人丙○○未曾要求上開投資協議書上
    須附載主要股東保證買回股款之條件云云，與事實不符。更
    何況，本件投資協議書第3條已明確記載買回之保證條件，
    ，已如前述，衡情，當事人於協商過程中必對契約之內容，
    字斟自酌，而關於本件契約中之保證買回條件，更事涉被告
    於條件成就時是否須負擔買回義務之條文，豈有在契約之對
    造未要求之情形下，卻自行加載不利於自己之契約內容，是
    被告所辯：證人丙○○等人並未要求以附載保證買回之條件
    ，是伊自行在第1條主要股東後面空格內加填「張福生、乙○○、甲○○」之字樣云云，與一般簽立契約之常情不符，
    不能採信。
  3.從而，被告在與證人丙○○等人協商本件投資案時，確有商
    討如何保證買回投資款之情事，且於簽立正式投資協議書時
    ，確於該投資協議書上載明若達緻公司股票無法在3 年內上
    櫃、上市（即91年8 月底前），則依認購時之總價加計百分
    之二十四之利息由達緻公司主要股東張福生、乙○○、甲○○共同負責買回之條件，而被告有於上開投資協議書上填載
    證人張福生、甲○○，亦經本院認定如前，顯然被告確有未
    經張福生、甲○○授權擅自於上開投資協議書填載經二人授
    權之方式，使證人丙○○誤認達緻公司股東張福生、乙○○
    、甲○○已同意共同擔保買回其等之投資款，而詐騙證人丙○○等人之金錢。
  (四)至於被告辯稱：證人丙○○等人於投資達緻公司5600萬元後
    ，並要求以證人戊○○擔任達緻公司總經理，任期3 年，負
    責於任期內完成達緻公司之股票上櫃、上市，惟證人戊○○
    於擔任總經理期限內仍無法達成上櫃、上市之計劃，伊與其
    他投資人同受損害云云。惟本案係因被告以其父張福生、其
    弟甲○○授權而為上開投資協議書之製作，致使證人丙○○
    等人誤認達緻公司主要股東張福生、乙○○、甲○○已共同
    擔保買回投資款，陷於錯誤，而共同集資5600萬元投資達緻
    公司，是縱使達緻公司營運及獲利能力均未達上市或上櫃標
    準，係因證人戊○○任職達緻公司經營不善所致，亦與本院
    判斷本件詐欺構成要件無關，尚無從依證人戊○○曾擔任達
    緻公司總經理之經營情形，而認定被告是否有詐欺之犯意，
    附此敘明。
三、綜上所述，被告於本院審理時既辯稱：伊自行在投資協議書
    第1 條主要股東後面空格內加填「張福生、乙○○、甲○○
    」之字樣，其本意乃3 人代表公司之主要股東，同意公司3
    年內送件申請上櫃、上市之意思云云，顯然被告其主觀意思
    並無擔保買回投資款之意願，又被告以未經達緻公司股東張
    福生、甲○○授權而擅自將二人同列上開投資協議書之方式
    ，使證人丙○○因而陷於錯誤，而共同集資5600萬元投資達
    緻公司，被告詐欺犯行，事證明確，已經可以認定，應依法
    論罪科刑。
四、按修正後刑法第2 條第1 項之規定：「行為後法律有變更者
    ，適用行為時之法律。但行為後之法律有利於行為人者，適
    用最有利於行為人之法律」，係規範行為後法律變更所生新
    舊法比較適用之準據法，於新法施行後，應適用新法第2條
    第1 項之規定，為「從舊從輕」之比較；比較時應就罪刑有
    關之共犯、未遂犯、想像競合犯、牽連犯、連續犯、結合犯
    ，以及累犯加重、自首減輕暨其他法定加減原因（如身分加
    減）與加減例等一切情形，綜其全部罪刑之結果而為比較（
    最高法院95年第8 次刑庭會議決議參照）。查被告行為後，
    罰金刑之計算單位及處罰、連續犯、牽連犯之規定，均有修
    正：
  (一)罰金刑之計算單位及處罰部分：刑法第33條第5款業於94年2
    月2日修正公布，並自95年7月1日起施行；修正前刑法第33
    條第5款規定「罰金：1元以上。」修正後刑法第33條第5款
    規定「罰金：新臺幣1,000元以上，以百元計算之」；另95
    年6月14日修正公布刑法施行法第1條之1：「中華民國94年1
    月7日刑法修正施行後，刑法分則編所定罰金之貨幣單位為
    新臺幣。94年1月7日刑法修正時，刑法分則編未修正之條文
    定有罰金者，自94年1月7日刑法修正施行後，就其所定數額
    提高為30倍。但72年6月26日至94年1月7日新增或修正之條
    文，就其所定數額提高為3倍」，現行刑法中，有關於罰金
    刑之計算單位及處罰之規定已有修正，自屬法律變更。
  (二)連續犯、牽連犯部分：刑法第56條連續犯、第55條牽連犯之
    規定業於94年2月2日修正公布刪除，並於95年7月1日施行，
    則被告之犯行，因行為後新法業已刪除連續犯、牽連犯之規
    定，此刪除雖非犯罪構成要件之變更，但顯已影響行為人刑
    罰之法律效果，自屬法律有變更。
  (三)刑法第55條想像競合之規定，於94年2月2日修正公布，並於
    95年7月1日施行，於95年7月1日施行前之規定為：「一行為
    而觸犯數罪名者，從一重處斷」；現行刑法之規定則為「一
    行為而觸犯數罪名者，從一重處斷。但不得科以較輕罪名所
    定最輕本刑以下之刑」，此項修正為法理之明文化，非屬法
    律之變更，無須比較（參見最高法院95年度第8次刑庭會議
    決議）。
  (四)經綜合比較前述新、舊法結果，修正後規定並未較有利於行
    為人，則應依修正後刑法第2 條第1 項前段規定，適用行為
    時（即修正前）之法律。又沒收為從刑之一種，依從刑附屬
    於主刑之原則，自不得就新舊法予以割裂適用，應一律適用
    行為時（即修正前）之法律。
五、核被告意圖為達緻公司不法所有，以不實在之內容之投資條
    件，使被害人丙○○等人陷於錯誤而交付財物之行為，係犯
    刑第339條第1項之詐欺取財罪。被告前後二次詐騙行為，時
    間緊接、方法相同，觸犯構成要件相同之罪，顯係基於概括
    犯意為之，為連續犯，依修正前第56條規定論以一罪，並加
    重其刑。
六、原審以被告罪證明確，依法論科，原非無見，但查被告乙○○未經張福生、甲○○授權，擅於投資協議書第1條記載「
    乙方（即乙○○）現為達緻實業股份有限公司董監事，並經
    達緻實業股份有限公司原主要股東、張福生、乙○○、甲○○同意授權代表簽署本協議書。」之行為，並不成立偽造私
    文書（理由詳后），原審誤認此部分行為應成立刑法第216
    條、第210條之行使偽造私文書罪自有未洽。被告上訴否認
    犯罪固無足取，惟原判決既有可議，自應由本院將原判決撤
    銷。爰審酌被告犯罪動機、目的、手段、危害程度，詐騙金
    額及犯罪後態度良好等一切情狀，量處有期徒刑壹年陸月。
    又查刑法第74條、第74條第1項第1款規定「受2年以下有期
    徒刑、拘役或罰金之宣告，而未曾受有期徒刑以上刑之宣告
    者，認為以暫不執行為當者，得宣告2年以上5年以下之緩刑
    」於95年7月1日修正公布施行之刑法第74條第1項第1款規定
    「受2年以下有期徒刑、拘役或罰金之宣告，而有未曾因故
    意犯罪受有期徒刑以上刑之宣告者，得宣告2年以上5年以下
    之緩刑。」比較新舊法結果，自以適用新法有利於被告，查
    被告雖於民國73年1月因過失傷害判處有期徒刑月，此有
    本院被告前案紀錄表在卷足參，惟其非因故意犯罪，犯後坦
    承犯行態度良好，並與被害人達成和解，提出協議書一份可
    參。被害人復具狀表示不再追究被告之刑事責任，綜合上情
    ，本院認被告經此教訓，當知警惕而無再犯之虞，所宣告之
    刑以暫不執行為當，爰依上開條文規定，宣告緩刑伍年。
七、公訴意旨另以：被告乙○○意圖為自己不法所有基於詐欺及
    行使偽造文書之故意，明知其未獲得達緻公司股東張福生（
    乙○○之父）、甲○○（乙○○之弟，另為不起訴處分）之
    授權，於前揭之投資協議書上偽造張福生、甲○○之署押於
    該投資協議書第1條之規定上以表示獲得達緻公司主要股東
    張福生及甲○○之同意授權簽署該投資協議書，因認被告陳
    涉上揭詐欺罪外另涉刑法第216條、第210條之行使偽造私文
    書罪等情。經查：按刑法第210條之偽造私文書罪，以無製
    作權人而捏造他人名義製作該文書為構成要件，如行為人對
    於此種文書本有製作權，縱令其製作內容虛偽，且涉及他人
    權利，除合於同法第215條之規定，應依該條處罰外尚難論
    以首開法條之罪（最高法院31年上字2124號判決參照），易
    言之，即所謂偽造文書必是無製作權人以他人名義製作之文
    書始足當之，觀之被告所製成之投資協議書係以被告自己之
    名義與被害人丙○○、丁○○及被害人戊○○、己○○所簽
    署而成立，並非以張福生、甲○○之名義製作該投資協議書
    ，即與刑法第210條構成要件不符，次查雖被告乙○○於投
    資協議書內容第1條表明張福生、甲○○已授權被告代表簽
    署並非實在業於首揭理由詳述，此僅為被告於協議書為虛偽
    意思表示，而為虛偽之內容，復查刑法第215條規定「從事
    業務之人，明知為不實之事項，而登載於其業務上作成之文
    書，足以生損害於公眾或他人」亦成立登載不實罪，唯此罪
    之構成要件係以該行為人於職責上作成之文書，就某客觀存
    在之事項，故為不實之登載始足成立。本件被告與被害人間
    就投資事項達成協議而簽署之，自非被告業務上之客觀存在
    事項而為不實登載，亦與上揭構成要件不符。末查刑法第
    217條所謂偽造署押，係無權為他人簽署，冒充他人名義於
    某種文書上予以簽署始足成立，本件被告固於協議書第1條
    書立張福生、甲○○2人名義未經張福生、甲○○授權，惟
    此僅為被告之意思表示，尚非就某種文書冒充張福生、甲○○而簽署，自亦不成立刑法第217條之偽造署押罪，綜上所
    述被告乙○○之此項行為尚不成立行使偽造私文書，此外復
    查無其他積極證據足以證明被告有公訴人所指之行使偽造文
    書之行為，自屬不能證明被告此部分之犯罪。唯公訴人認此
    部分與上開詐欺罪部分有方法、結果之牽連關係，為裁判上
    一罪，爰不另為無罪之諭知。
據上論斷，應依刑事訴訟法第369條第1項前段、第364條、第299
條第1項前段、刑法第2條第1項，修正前刑法第56條、第339條第
1項，罰金罰鍰提高標準條例第1條前段，判決如主文。
本案經檢察官沈明彥到庭執行職務。
中　　華　　民　　國　　96　　年　　4 　　月　　10　　日
　　　　　　　　　刑事第八庭    審判長法　官 鄭 文 肅
　　　　　　　　　　　　　　　　　　  法　官 張 明 松
　　　　　　　　　　　　　　　　　　  法　官 蔡 光 治
以上正本證明與原本無異。
檢察官如不服本判決，應於收受送達後十日內向本院提出上訴書
狀，其未敘述上訴之理由者並得於提起上訴後十日內向本院補提
理由書（均須按他造當事人之人數附繕本）。
                                      書記官 陳 韋 杉
中　　華　　民　　國　　96　　年　　4 　　月　　17　　日
